Inventaris van het archief van de Scheepbouwkundig Adviseur bij de Scheepvaart Inspectie als lid van de Benzinecommissie, (1927) 1929-1965
Nationaal Archief, Den Haag
Scheepvaartinspectie Benzinecommissie 1927
Scheepvaartisp. Benzinecommissie
1927-1965
merendeel 1929-1965
W26542
0.40 meter; 20 inventarisnummers.
Nationaal Archief, Den Haag
Scheepbouwkundig Adviseur bij de Scheepvaart Inspectie als lid van de Benzinecommissie (1927)
Scheepvaartinspectie
Het archief van de Scheepsbouwkundig Adviseur bij de Scheepvaart Inspectie als lid van de Benzinecommissie (1927; 1929-1965) maakt onderdeel uit van een aantal kleinere archieven van afdelingen, diensten en commissies werkzaam op het terrein van verkeer en waterstaat. De stukken, hoofdzakelijk correspondentie, zijn opgeborgen in genummerde dossiers.
Archiefvorming
Geschiedenis van de archiefvormer
Inleiding
De commissie is ingesteld door de Ministers van Economische Zaken en Arbeid en van Waterstaat bij beschikking van 12/30 september 1927, No. 527 H/La B., Afdelingen Arbeid en Vervoer en Mijnwezen.
Taak: Voorlichting geven, omtrent de gevaren, aan de opslag en het vervoer van benzine, in het bijzonder aan het vervoer te water, verbonden en omtrent de veiligheidsmaatregelen welke in verband daarmede nodig zijn te achten.
Geschiedenis van het archiefbeheer
Het archief is in januari 1987 door het Ministerie van Waterstaat aan het Algemeen Rijksarchief overgedragen. De omvang bedraagt 0.4 m'. Er heeft nog geen selectie plaatsgevonden op voor vernietiging vatbare stukken.
Overbrenging van een overheidsarchief
2.16
Aanwijzingen voor de gebruiker
Openbaarheidsbeperkingen
Volledig openbaar.
Materiële beperkingen
Aanvraaginstructie
Openbare archiefstukken kunnen online worden aangevraagd en gereserveerd. U kunt dit ook via de terminals in de studiezaal van het Nationaal Archief doen. Om te kunnen reserveren dient u de volgende stappen te volgen:
U maakt een profiel aan op www.gahetna.nl, en logt vervolgens in
Via de archiefinventaris (alleen de beschrijvingen met rode nummers) selecteert u het gewenste archiefstuk door op de knop 'Reserveren' te klikken
In het volgende scherm geeft u aan op welke dag u het archiefstuk wilt inzien
Indien u zich bevindt in de studiezaal en een tafelnummer heeft ontvangen kunt u dit nummer vermelden. Als u geen tafelnummer heeft kunt u tafelnummer 777 laten staan
Vervolgens bevestigt u uw reservering door deze te versturen.
Verwant materiaal
Beschikbaarheid van kopieën
Beschrijving van de series en archiefbestanddelen
- I. Algemeen. Stukken betreffende de werkzaamheden van de commissie in het algemeen, 1934 - 1961.; 1-4; 4 omslagen
  - Dossier 1: Correspondentie, 1958 - 1961, 1
  - Dossier 2: Diversen, 1934 - 1938, 2
  - Dossier 2a: Diversen, 1955 - 1960, 3
  - Dossier 3: Jaarverslagen, 1945 - 1961, 4
- II. Droge subcommissie. Stukken betreffende de werkzaamheden van de "droge subcommissie"., 1947 - 1964; 5-7; 3 omslagen
  - Dossier 1: Correspondentie, 1950 - 1962, 5
  - Dossier 2: Notulen, 1947 - 1953, 6
  - Dossier 3: Diversen, 1948 - 1964, 7
- III. Natte subcommissie. Stukken betreffende de werkzaamheden van de "natte subcommissie"., 1929 - 1965; 8-20; 12 omslagen
  - Dossier 1: Correspondentie, 1938 - 1965, 8
  - Dossier 1a: Correspondentie, 1946 - 1956, 9
  - Dossier 1d: Correspondentie, 1958 - 1965, 10
  - A. Vervoer brandbare vloeistoffen binnenwateren, internationale regeling, 11-20
    - I. Voorbereiding Haagse Conferentie 1939. Dossier 1, 1929 - 1931, 11
    - I. Voorbereiding Haagse Conferentie 1939. Dossier 1a, 1930 - 1938, 12
    - I. Voorbereiding Haagse Conferentie. Dossier 1b, 1938 - 1939, 13
    - II. Nagekomen brieven en opmerkingen over de Haagse Conferentie 1929, 1939 - 1940, 14
    - III. Verdrag, 1939. IV. Wijzigingen in het Verdrag, 15
    - Dossier 1: Correspondentie, 1950 - 1956, 16
    - Dossier 1a: Correspondentie, 1956, 17
    - Dossier 1b: Correspondentie, 1956 - 1958, 18
    - Dossier 1c: Correspondentie, 1958, 19
    - Dossier 1d: Correspondentie, 1959, 20